臺灣高雄地方法院鳳山簡易庭民事裁定
111年度鳳簡字第172號
原      告  大魯閣開發股份有限公司高雄分公司

法定代理人  毛顯國  
被      告  勁旗股份有限公司

法定代理人  黃麗琴  
上列當事人間請求清償債務事件，本院裁定如下：
    主  文
本件移送臺灣臺北地方法院。
    理  由
一、按當事人得以合意定第一審管轄法院，但以關於由一定法律
    關係而生之訴訟為限。前項合意應以文書證之；訴訟之全部
    或一部，法院認為無管轄權者，依原告聲請或依職權以裁定
    移送於其管轄法院，民事訴訟法第24條、第28條第1項分別
    定有明文。另當事人間以書面約定就其等因契約爭執涉訟時
    合意定第一審管轄法院者，當事人及法院均應受其拘束，非
    當事人單方所得片面捨棄或變更，除專屬管轄外，得排斥其
    他審判籍優先適用。如原告向非合意之管轄法院即被告住所
    地法院起訴，即違反兩造合意管轄之約定，法院認其無管轄
    權，自得依職權以裁定移送該合意之管轄法院（最高法院10
    1年度台抗字第612號、99年度台抗字第110號裁定意旨參照
    ）。又當事人合意定管轄法院之方法有二，一為不排除原有
    管轄法院而另外約定無管轄權法院為合意管轄法院，即所謂
    競合或併存之合意管轄；另一則為排除原有管轄法院而約定
    僅以特定法院為合意管轄法院，即所謂專屬或排他之合意管
    轄。如屬前者，即所謂競合或併存之合意管轄，並無排斥其
    他法院法定管轄之效力，例如：某契約書之契約條款約定「
    因本契約涉訟時，除法律所規定之法院有管轄權外，持卡人
    並同意以台灣台北地方法院為第一審管轄法院及適用簡易訴
    訟程序。但法律有專屬管轄之特別規定者，從其規定。」等
    語，依此約定，顯然並無排斥原有法定管轄之意思，即屬適
    例；如屬後者，基於程序選擇權及處分權主義之原則，自有
    排斥其他法院法定管轄之效力。倘當事人就該合意管轄係排
    他的合意管轄或競合的合意管轄意思不明，宜解為排他之合
    意管轄（臺灣高等法院暨所屬法院90年法律座談會民事類提
    案第22號研討結果參照）。
二、本件原告主張伊與被告於108年5月8日簽立草衙道購物中心
    租賃契約（下稱系爭租賃契約）及、109年12月1日簽立We S
    port營運合約書（下稱系爭營運契約），係因兩造上開二契
    約終止後，被告應再給付原告新臺幣37萬6,281元，經伊聯
    繫催討無果，爰向本院聲請對被告核發支付命令，嗣被告於
    110年12月10日聲明異議（本院卷第73頁），故依系爭租賃
    契約第19條規定及系爭營運契約第6條第4款兩造合意管轄法
    院之規定，聲請將本件清償債務事件移送臺灣臺北地方法院
    管轄等語。經查，系爭租賃契約第19條約定「因本契約所生
    事項涉訟時，雙方合意以臺灣臺北地方法院為第一審管轄法
    院」（本院卷第21頁）、系爭營運契約第6條第4款約定「因
    本合約涉訟時，雙方合意以臺灣臺北地方法院為第一審管轄
    法院」（本院卷第46頁），則因系爭租賃契約及系爭營運契
    約所生訴訟，兩造已合意應由臺灣臺北地方法院管轄，並排
    除其他審判籍而應優先適用，故原告聲請將本件清償債務事
    件移送臺灣臺北地方法院管轄，為有理由，爰依民事訴訟法
    第28條第1項規定裁定如主文。
中　　華　　民　　國　　111 　年　　3 　　月　　30　　日
          　　　　鳳山簡易庭   法　　官 林育丞
以上正本係照原本作成。
如對本裁定抗告須於裁定送達後10日內向本院提出抗告狀，並繳
納裁判費新台幣1,000元。　　　　　　　　　
中　　華　　民　　國　　111 　年　　3 　　月　　30　　日
                              書  記  官